# 劳务外协作成本的确认

提问人：gulgdx 时间：2020-02-07 08:54:59
陈老师您好：
A公司从事设计业务，其部分业务需要外部设计单位协作。其中，有部分设计项目已完成部分工作（有的甚至已交付图纸给客户），但由于各种原因，A公司此时还未能与客户签订合同，因此无法确认合同金额，此时也就不能按完工百分比确认收入。对于此类项目外协成本，由于公司也尚未与外协单位签订合同，因此，此类项目已发生的外协成本金额也无法确定或难以合理估计。期末是否可以即不确认收入，也不确认成本？烦请您提示，多谢了！

回答人：chenyiwei
这种情况，建议首先对照以往与这些客户和供应商（分包商）的交易惯例、行业惯例等，并获取律师的法律专业意见，分析判断与客户和供应商之间的合同关系是否事实上已经存在，以及能否依据历史经验合理估计合同价格。由于A公司作为主要责任人，其与上下游分别签订的合同具有相对独立性，故应分别分析，也不排除存在不满足确认收入条件但已需要确认对分包商的负债和相关成本的情况。
从你说的情况看，由于与客户的合同未正式签订，最终合同价款不确定，因此合同的履行结果不能可靠估计，因此采用完工百分比法确认收入的可能性较小。但不排除因分包商的工作已经在开展或者已经交付工作成果，而已经满足了成本确认条件的情况，在极端情况下，不排除需确认对分包商的负债并计入损益，但同时不确认收入的情况。